臺灣高雄地方法院刑事判決　　　　　 110年度審易字第1288號
公　訴　人　臺灣高雄地方法院檢察署
被　　　告　陳立傑


上列被告因違反保護令罪等案件，經檢察官提起公訴（110年度
偵緝字第803號），本院判決如下：
    主  文
陳立傑犯恐嚇危害安全罪，處拘役參拾日，如易科罰金，以新臺
幣壹仟元折算壹日。
其餘被訴違反保護令等部分，均公訴不受理。
    事  實
一、陳立傑與黃月鳳為母子關係，二人間具有家庭暴力防治法第
    3條第3款所定之家庭成員關係。陳立傑因懷疑黃月鳳外遇而
    心生不滿，遂基於恐嚇危害安全之犯意，於民國109年10月1
    0日，在不詳地點，以通訊軟體LINE接續傳送：「山豬骨頭
    都砍的斷新聞報砍下小孩的頭太小只，我這—」、「我晚上
    要去闖空門要不要看我闖空門的直播」、「我會做就是會做
    ，叫他家人幫他定棺材」、「探我不是殺他而且跟他家我會
    放火把他燒到一乾二淨」、「只要他家有窗戶有窗戶我就有
    幫我把汽油彈丟進去」、「寄郵件在很便宜1000塊很多了我
    不相信1000塊的記有沒有辦法燒掉他的房子」、「我現在是
    都不會跟你講了你再下一次我一定讓他死的啦」等訊息予黃
    月鳳，以上開加害生命、身體、名譽、財產之文字恫嚇黃月
    鳳，使黃月鳳心生畏懼，致生危害於生命、身體、名譽、財
    產之安全。
二、案經黃月鳳訴由高雄市政府警察局仁武分局移送臺灣橋頭地
    方檢察署函請臺灣高等檢察署高雄檢察分署移轉臺灣高雄地
    方檢察署檢察官偵查起訴。
    理  由
甲、有罪部分：
壹、程序部分：
    按被告以外之人於審判外之陳述雖不符刑事訴訟法第159條
    之1至之4等4條之規定，而經當事人於審判程序同意作為證
    據，法院審酌該言詞陳述或書面陳述作成時之情況，認為適
    當者，亦得為證據；當事人、代理人或辯護人於法院調查證
    據時，知有刑事訴訟法第159條第1項不得為證據之情形，而
    未於言詞辯論終結前聲明異議者，視為有前項之同意，同法
    第159條之5定有明文。經查，本判決下列所引用之證據，其
    中各該被告以外之人於審判外之陳述，固屬傳聞證據；然檢
    察官、被告知有上開證據資料為傳聞證據，但於本院審判期
    日均表示無意見而不予爭執，且迄至言詞辯論終結前亦未再
    聲明異議（見審易字卷第35頁至第37頁、第45頁至第47頁）
    ，本院審酌該具有傳聞證據性質之證據，其取得過程並無瑕
    疵，與待證事實具有關聯性，證明力非明顯過低，以之作為
    證據係屬適當，依刑事訴訟法第159之5規定，認俱有證據能
    力。
貳、認定犯罪事實所憑之證據及理由：
    上揭事實，業據被告陳立傑於偵訊及本院審理時坦承不諱，
    核與證人黃月鳳於偵訊時之證述情節相符，且有109年10月1
    0日通訊軟體LINE翻拍照片附卷可稽，足認被告之自白與事
    實相符，應堪採信。故本件事證明確，被告犯行堪以認定，
    應依法論科。
參、論罪科刑：
一、核被告陳立傑前揭所為，係犯刑法第305條之恐嚇罪。
二、被告為黃月鳳之子，有被告之個人戶籍資料1份存卷可查，
    其二人為家庭暴力防治法第3條第3款所定之家庭成員關係；
    被告對黃月鳳所為恐嚇行為，亦屬對於家庭成員實施精神不
    法侵害行為，該當家庭暴力防治法第2條所稱之家庭暴力行
    為而構成家庭暴力罪。惟因家庭暴力防治法對於家庭暴力罪
    並無科處刑罰之規定，是僅依刑法恐嚇罪予以論罪科刑。
三、本院審酌被告與黃月鳳為母子關係，本應相互尊重，以理性
    解決雙方歧見，然被告卻以前揭加害生命、身體之事恐嚇黃
    月鳳，行為可議；且曾犯不能安全駕駛致交通危險罪之素行
    ，有臺灣高等法院被告前案紀錄表1份存卷可憑。惟考量被
    告坦承犯行，參以被告個人戶籍資料所示之智識程度、家庭
    狀況、本院審理時自述之經濟能力等一切情狀，量處如主文
    所示之刑，並諭知易科罰金之折算標準。
乙、公訴不受理部分：
一、起訴意旨另認為：被告陳立傑前因對黃月鳳實施家庭暴力行
    為，經臺灣高雄少年及家事法院（下稱高雄少家法院）於10
    9年10月22日以109年度司暫家護字第386號民事暫時保護令
    裁定，諭令陳立傑不得對黃月鳳實施身體、精神或經濟上之
    騷擾、控制、脅迫或其他不法侵害之行為，且不得為騷擾行
    為（嗣高雄少家法院於110年2月25日以109年度家護字第200
    7、2220號核發民事通常保護令）。豈料被告於109年10月23
    日下午7時35分許，經警執行上開保護令之送達而知悉暫時
    保護令之內容後，竟仍基於違反保護令及恐嚇危害安全之犯
    意，分別為下列犯行：
㈠、於109年11月18日，在不詳地點，以通訊軟體LINE先傳送一
    個放火的影片給黃月鳳，又接續傳送：「你想你家變成這樣
    可以再繼續逼我沒關係」、「如果你想要讓全臺灣知道你跟
    我爸的朋友去汽車旅館相幹的事情讓全臺灣都知道也可以我
    可以幫你」、「我保證讓你再發三四十萬修理車子，要不要
    告我毀損」、「我想要去天那個海報後你跟那個人的海報去
    汽車旅館相幹我想要去哪裡貼去你去有去唱歌的地方每個地
    方我都要貼」等約20則LINE訊息指責黃月鳳外遇，以此方式
    恐嚇黃月鳳，致黃月鳳心生畏懼，及對黃月鳳為精神上不法
    之侵害及騷擾，而違反上開保護令諭令事項。
㈡、於109年11月19日，在不詳地點，以通訊軟體LINE接續傳送1
    5則訊息指責黃月鳳外遇，並傳送5則語音檔及撥打51通LINE
    電話給黃月鳳，又傳送「影片一」及「影片二」錄音檔給黃
    月鳳之女兒，由黃月鳳之女兒將上開2檔案轉傳給黃月鳳知
    悉，以此方式對黃月鳳為精神上不法之侵害及騷擾，而違反
    上開保護令諭令事項。
㈢、於109年12月13日，在不詳地點，以通訊軟體LINE接續傳送4
    則錄音檔給黃月鳳之女兒、1則錄音檔給黃月鳳大嫂，內容
    揚言要砸黃月鳳的車及丟汽油彈等情，由黃月鳳之女兒及大
    嫂轉傳上開錄音檔給黃月鳳知悉，以此方式恐嚇黃月鳳，致
    黃月鳳心生畏懼，及對黃月鳳為精神上不法之侵害及騷擾，
    而違反上開保護令諭令事項。
    因認被告涉犯刑法第305條之恐嚇罪嫌及家庭暴力防治法第6
    1條第2款之違反保護令罪嫌。
二、按已經提起公訴或自訴之案件，在同一法院重行起訴者，應
    諭知不受理之判決，並得不經言詞辯論為之，刑事訴訟法第
    303條第2款、第307條分別定有明文。
三、經查：
㈠、臺灣高雄地方檢察署檢察官曾於110年9月29日以110年度偵
    字第11296號認為『陳立傑為黃月鳳之子，二人具有家庭暴
    力防治法第3條第3款所定之家庭成員關係。陳立傑前因對黃
    月鳳實施家庭暴力行為，於民國109年10月22日經臺灣高雄
    少年及家事法院以109年度司暫家護字第386號核發民事暫時
    保護令，諭令陳立傑不得對其母即黃月鳳實施身體、精神或
    經濟上之騷擾、控制、脅迫或其他不法侵害行為，亦不得對
    黃月鳳為騷擾之行為。陳立傑於109年10月23日獲悉上開保
    護令內容。詎陳立傑於「109年11月18日至12月13日」，在
    其位於高雄市○○區○○○路00巷00○0號住處，基於違反
    保護令及恐嚇之犯意，接續以通訊軟體LINE密集傳送指稱黃
    月鳳外遇之騷擾訊息、恫嚇要將黃月鳳之車輛砸毀、持汽油
    彈丟擲黃月鳳住家等訊息予黃月鳳之女陳億，陳億隨即復將
    上開訊息轉傳予其母黃月鳳，致使黃月鳳獲悉前揭恐嚇訊息
    後，心生畏懼，而以此方式對黃月鳳為精神上之不法侵害行
    為，而違反上開保護令。』（下稱前案）向本院聲請簡易判
    決處刑，於110年10月22日繫屬於本院，現由本院以110年度
    簡字第3122號審理中，此有臺灣高雄地方檢察署檢察官110
    年度偵字第11296號聲請簡易判決處刑書、臺灣高等法院被
    告前案紀錄表各1份在卷可查。
㈡、本案檢察官係起訴被告於109年11月18日、109年11月19日、
    109年12月13日為上開恐嚇與違反保護令之行為，與臺灣高
    雄地方檢察署檢察官110年度偵字第11296號聲請簡易判決處
    刑書內記載被告於「109年11月18日至12月13日」，基於違
    反保護令及恐嚇之犯意，為恐嚇與違反保護令之事實，均屬
    相同，即屬同一案件，根據上揭規定，本院就受理重行起訴
    之後訴案件者，即得不經言詞辯論，逕為不受理之判決。
據上論斷，應依刑事訴訟法第299條第1項前段、第303條第2款、
第307條，刑法第305條、第41條第1項前段，刑法施行法第1條之
1第1項，判決如主文。
本案經檢察官李明蓉提起公訴，檢察官范文欽到庭執行職務。
中    華    民    國   111    年    1     月    18    日
                  刑事第五庭  法  官  陳川傑
以上正本證明與原本無異。
如不服本判決應於收受本判決後20日內向本院提出上訴書狀，並
應敘述具體理由。其未敘述上訴理由者，應於上訴期間屆滿後20
日內向本院補提理由書狀（均須按他造當事人之人數附繕本）「
切勿逕送上級法院」。
因疫情而遲誤不變期間，得向法院聲請回復原狀。
中    華    民    國   111    年    1     月    18    日
                              書記官  王翌翔
附錄本案論罪科刑法條：
中華民國刑法第305條
以加害生命、身體、自由、名譽、財產之事恐嚇他人，致生危害
於安全者，處2年以下有期徒刑、拘役或9千元以下罰金。